臺灣高雄地方法院刑事判決　　　　　　　96年度訴字第1435號
公　訴　人　臺灣高雄地方法院檢察署檢察官
被　　　告　甲○○
上列被告因違反毒品危害防制條例案件，經檢察官提起公訴（96
年度毒偵字第1861號）及移送併辦（96年度毒偵字第2596號），
嗣因被告於準備程序中就被訴事實為有罪之陳述，經詢問檢察官
、被告意見後，合議庭乃裁定由受命法官獨任改行簡式審判程序
判決如下：
    主  文
甲○○施用第一級毒品，累犯，處有期徒刑壹年肆月。扣案之海
洛因壹包（驗前淨重零點零參玖公克，驗後淨重零點零零玖公克
），沒收銷燬之。
    事  實
一、甲○○前因施用毒品案件，經本院裁定命入戒治處所施以強
    制戒治，於民國89年4 月28日強制戒治執行完畢出監，由台
    灣高雄地方法檢察署檢察官以89年度戒毒偵字第592 號為不
    起訴處分確定，復因施用毒品案件，經本院以94年度訴字第
    1971號判處有期徒刑10月確定，甫於95年8 月3 日執行完畢
    。詎猶不知悔改，基於反覆、延續施用第一級毒品海洛因之
    單一行為決意，自96年1 月24日某時起至96年2 月27日20時
    許，以每隔2 天施用1 次之頻率，在高雄市旗津海岸公園公
    廁及高雄市旗津區中洲巷18號住處等地，以針筒注射方式，
    施用第一級毒品海洛因多次。嗣(一)為警於96年1 月25日18時
    10分，在高雄市旗津區○○○路廣濟宮前查獲，經其自願接
    受採集尿液送驗，檢驗結果呈嗎啡陽性反應；(二)為警於96年
    3 月1 日8 時30分，在高雄市旗津區○○○路290 巷36號前
    查獲，並扣得第一級毒品海洛因1 包，始知悉上情。
二、案經高雄市政府警察局鼓山分局報請台灣高雄地方法院檢察
    署檢察官偵查起訴及移送併辦。
    理  由
一、本件被告甲○○犯為死刑、無期徒刑、最輕本刑為3 年以上
    有期徒刑以外之罪，其於準備程序進行中，就被訴事實為有
    罪之陳述，經受命法官告知簡式審判程式之旨，並聽取當事
    人意見後，本院合議庭裁定由受命法官獨任進行簡式審判程
    式，合先敘明。
二、被告前因施用毒品案件，經本院裁定命入戒治處所施以強制
    戒治，於89年4 月28日強制戒治執行完畢出監，由台灣高雄
    地方法檢察署檢察官以89年度戒毒偵字第592 號為不起訴處
    分確定，又因施用毒品案件，經本院於以94年度訴字第1971
    號判處有期徒刑10月確定，甫於95年8 月3 日執行完畢，有
    臺灣高等法院被告前案紀錄表在卷可稽，其再為本次施用毒
    品犯行，應依法論科。
三、上揭事實，業據被告坦承不諱，且被告於96年1 月25日及同
    年3 月1 日採集之尿液，經檢驗亦均呈嗎啡陽性反應，有高
    雄市立凱旋醫院96年2 月5 日第A00000000 號及96年3 月12
    日第A00000000 號濫用藥物尿液檢驗報告2 紙在卷足憑。又
    海洛因於人體內會水解為嗎啡，再循嗎啡代謝方式排出體外
    ，亦經行政院衛生署80年以056954號函釋明確。扣案疑似海
    洛因粉末1 包，經鑑定後含海洛因成分，亦有高雄市立凱旋
    醫院96年4 月16日高市凱醫驗字第3831號濫用藥物成品檢驗
    鑑定書附卷可參。被告自白與事實相符，事證明確，其犯行
    足堪認定，應依法論科。
四、按海洛因為毒品危害防制條例第2 條第2 項第1 款所規定之
    第一級毒品，是核被告所為，係犯同條例第10條第1 項之施
    用第一級毒品罪。其施用第一級毒品前後持有毒品之低度行
    為，為其施用毒品之高度行為所吸收，不另論罪。又按刑事
    法若干犯罪行為態樣，本質上原具有反覆、延續實行之特徵
    ，立法時既予特別歸類，定為犯罪構成要件之行為要素，則
    行為人基於概括之犯意，在密切接近之一定時、地持續實行
    之複次行為，倘依社會通念，於客觀上認為符合一個反覆、
    延續性之行為觀念者，於刑法評價上，即應僅成立一罪；學
    理上所稱「集合犯」之職業性、營業性或收集性等具有重複
    特質之犯罪均屬之，而依毒品危害防制條例第2 條第1 項規
    定之「毒品」的定義，可知毒品因具有成癮性及濫用性，即
    一方面因「耐藥性」的影響，導致行為人必須逐漸增加施用
    劑量，方能達成相同效果；他方面則可能因「生理依賴性」
    及「心理依賴性」的影響，導致行為人對毒品產生強烈渴求
    ，終至不能根絕；由此可知，施用毒品之行為本身，顯然具
    有反覆性及延續性之特徵。本件被告自96年1 月24日某時起
    至96年2 月27日20時許，以每隔2 天施用1 次之頻率，陸續
    施用第一級毒品海洛因，且施用地點均在高雄地區，應係基
    於單一行為決意，持續施用海洛因，顯係出於反覆、延續施
    用之單一行為決意至明，從而在行為概念上，應評價認係包
    括一罪之集合犯。另被告前因施用毒品案件，經本院以94年
    度訴字第1971號判處有期徒刑10月確定，甫於95年8 月3 日
    執行完畢之情，有上開前案紀錄表可參，其受有期徒刑執行
    完畢後5 年內，故意再犯本件有期徒刑以上之罪，為累犯，
    應依刑法第47條第1 項之規定，加重其刑。又台灣高雄地方
    法院檢察署96年度毒偵字第2596號移送併辦部分，因與起訴
    犯罪事實，有集合犯之實質上一罪關係，應為起訴效力所及
    ，本院得併予審理。爰審酌被告前因毒品危害防制條例案件
    ，經強制戒治及刑之執行，竟仍未能徹底戒絕毒品，顯見其
    無戒毒悔改之意，惟念其犯後坦承犯行，又其施用毒品僅自
    戕一己之身體健康，尚未對他人造成危害等一切情狀，量處
    如主文所示之刑。扣案之海洛因1 包（驗前淨重0.039 公克
    ，驗後淨重0.009 公克），係第一級毒品，應依毒品危害防
    制條例第18條第1 項前段規定，宣告沒收銷燬。
據上論斷，應依刑事訴訟法第273 條之1 第1 項、第299 條第 1
項前段，毒品危害防制條例第10條第1 項、第18條第1 項前段，
刑法第11條、第47條第1項，判決如主文。
本案經檢察官洪期榮到庭執行職務。
中　　華　　民　　國　　96　　年　　6 　　月　　15　　日
                  刑事第一庭    法　官  王淑惠
以上正本證明與原本無異。
如不服本判決，應於判決送達後10日內，向本院提出上訴狀。
中　　華　　民　　國　　96　　年　　6 　　月　　15　　日
                                書記官  郭素蓉
附錄法條
毒品危害防制條例第10條第1項
施用第一級毒品者，處 6 月以上 5 年以下有期徒刑。
